臺灣彰化地方法院刑事簡易庭刑事裁定
110年度秩字第94號
移送機關    彰化縣警察局員林分局
被移送人    黃俊誠



上列被移送人因違反社會秩序維護法案件，經移送機關以中華民
國110年8月17日員警分偵字第1100023775號移送書移送審理，本
院裁定如下：
    主      文
黃俊誠藉端滋擾住戶，處罰鍰新臺幣貳仟元。
其餘移送（即黃俊誠製造噪音，妨害公眾安寧之部分）駁回。
    事實及理由
一、被移送人於下列時、地，有違反社會秩序維護法第68條第2
    款之行為：
  ㈠時間：民國110年7月1日下午5時許至同年月3日上午11時許。
  ㈡地點：彰化縣○村鄉○○村○○○巷00○0號前。
  ㈢行為：被移送人黃俊誠於上開時、地，接續數次利用播放器
    及藍芽喇叭朝被害人黃傳茂、黃國書住處方向重複播放佛經
    、罵人聲及狗吠聲，藉端滋擾住戶。
二、訊據被移送人黃俊誠固不否認有於110年7月2日及同年月3日
    上午8時許起至11時許警方到場時止，在上開地點，以藍芽
    喇叭開啟中等音量撥放黃國書罵其全家都是畜生的聲音檔、
    狗叫聲、佛經給黃國書聽，且戶外的人也都會聽到等情，惟
    矢口否認有何藉端滋擾住戶行為，辯稱：是被害人黃國書先
    來罵我們家養的狗，狗就一直吠，然後又罵我們全家都是畜
    生，所以我才播放黃國書罵我們的聲音及佛經給黃國書聽云
    云(本院卷第8至9頁)，惟查：
　㈠被移送人黃俊誠有於上開時、地，接續數次利用播放器及藍
    芽喇叭朝被害人黃傳茂、黃國書住處方向重複播放佛經、罵
    人聲及狗吠聲，整個三合院住戶都可以清楚聽見等情，業據
    證人即被害人黃傳茂、黃國書、證人黃文正於警詢時(本院
    卷第11至13、17至22、29至30頁)證述明確，復經本院勘驗
    證人黃傳茂提出之蒐證錄影光碟中檔名「XAYS1726」檔案，
    可見被移送人在三合院住處門前擺設播放器及藍芽喇叭，朝
    住處外撥放佛經及狗叫聲等情，並經本院擷取錄影畫面1張
    附卷，佐以被移送人上開自承情節及卷附指認犯罪嫌疑人紀
    錄表(本院卷第23至25、31至33頁)，此部分事實堪認為真實
    。
　㈡社會秩序維護法第68條第2款規定之規範目的，在保護住戶、
    工廠、公司行號、公共場所或公眾得出入之場所之安寧秩序
    不受侵害。而該條規定所謂「藉端滋擾」，指行為人有滋擾
    場所之本意，以言語、行動等方式，藉特定事端擴大發揮，
    踰越該事端在一般社會大眾觀念中所容許之合理範圍，而擾
    及場所之安寧秩序致難以維持或回復者而言。查被移送人連
    續3日在不特定時間多次以播放器及藍芽喇叭朝被害人黃傳
    茂、黃國書住處方向重複播放佛經、罵人聲及狗吠聲，且整
    個三合院住戶都可以清楚聽見，其顯係有計劃而蓄意為之，
    主觀上有意以該行為持續騷擾被害人等，此種狀態自足以對
    三合院所有住戶之安寧秩序造成影響，被移送人雖執前詞置
    辯，惟縱被害人黃國書辱罵被移送人全家屬實，被移送人亦
    應尋求其他合法爭議解決機制處理，被移送人捨此不為，竟
    假藉事端擴大發揮，顯已踰越該事端在一般社會大眾觀念中
    所容許之合理範圍，以遂其妨害公共秩序、擾亂社會安寧之
    潛在目的，而超逾一般人所容許之合理範圍。揆諸前揭說明
    ，被移送人上開所為構成藉端滋擾住戶之違序行為，堪予認
    定，應依法處罰。
三、核被移送人所為，屬違反社會秩序維護法第68條第2款藉端
    滋擾住戶之違序行為。又按「違反本法之數行為，分別處罰
    。但於警察機關通知單送達或逕行通知前，違反同條款之規
    定者，以一行為論，並得加重其處罰。一行為而發生二以上
    之結果者，從一重處罰；其違反同條款之規定者，從重處罰
    。」，社會秩序維護法第24條定有明文，被移送人上開所為
    ，係違反社會秩序維護法第68條第2款之數行為，然因係違
    反同條款之規定，應以一行為論，並依同法第24條第1項但
    書之規定，加重處罰。
四、爰審酌被移送人藉端滋擾住戶所生妨害公共秩序、社會安寧
    之程度，兼衡其行為之動機、目的、手段、行為後之態度，
    併考量被移送人為高職肄業之教育程度，勉持之家庭經濟狀
    況等一切情狀，裁處如主文所示之罰鍰。
五、至移送意旨認被移送人另涉有違反社會秩序維護法第72條第
    3款之「製造噪音妨害公眾安寧」違序行為，惟：
  ㈠按違反本法行為專處罰鍰或申誡之案件，警察機關於訊問後
    ，除有繼續調查必要者外，應即作成處分書；第43條第1項
    所列各款以外之案件，警察機關於訊問後，應即移送該管簡
    易庭裁定，社會秩序維護法第43條第1項第1款、第45條第1
    項分別定有明文。又簡易庭審理依本法第45條第1項移送之
    案件，發現違反本法行為係屬本法第31條第1項或第43條第1
    項各款所列之案件者，應將該案件退回原移送之警察機關處
    理，違反社會秩序維護法案件處理辦法第43條規定甚明。準
    此，行為人違反社會秩序維護法專處罰鍰或申誡之案件，依
    同法第43條第1項第1款規定，本應由警察機關自行作成處分
    書，毋庸移送法院裁罰。倘誤為移送，法院自應為移送駁回
    之裁定，而退由警察機關依社會秩序維護法第43條之規定自
    為處分。
  ㈡查社會秩序維護法第72條第3款規定「製造噪音或深夜喧嘩，
    妨害公眾安寧者，處新臺幣6千元以下罰鍰」，則移送意旨
    所稱被移送人此部分違序行為事實縱令屬實，亦係專處罰鍰
    之案件，揆諸上開說明，應由移送機關自行作成處分書，尚
    不得移送本院依社會秩序維護法為裁罰。本件移送機關此部
    分移送不合法，爰依違反社會秩序維護法案件處理辦法第43
    條規定，駁回其移送，並退回由移送機關依法自為處分。
六、依社會秩序維護法第46條、第68條第2款、第43條第1項第1
    款，違反社會秩序維護法案件處理辦法第43條，裁定如主文
    。
七、如不服本裁定，得於裁定書送達之翌日起5日內，以書狀敘
    述理由，經本簡易庭向本院普通庭提起抗告。
中　　華　　民　　國　　110 　年　　10　　月　　14　　日
                  刑事簡易庭    法  官  黃麗玲  
以上正本證明與原本無異。
如不服本裁定，應於裁定送達後5日內，向本院提出抗告狀。
中　　華　　民　　國　　110 　年　　10　　月　　14　　日
                                書記官  黃當易
附錄法條：
社會秩序維護法第68條
有左列各款行為之一者，處3日以下拘留或新臺幣1萬2千元以下
罰鍰：
一、無正當理由，於公共場所、房屋近旁焚火而有危害安全之虞
    者。
二、藉端滋擾住戶、工廠、公司行號、公共場所或公眾得出入之
    場所者。
三、強買、強賣物品或強索財務者。